-------------------------------------------------
title: "LABS_47"
author: "JESSICA PAOLA AGUILAR SERVIN"
date: "2023-03-13"
output: html_document
-------------------------------------------------------
#################################
# LABORATORIO GRAFICA DE BARRAS #
#################################

Hecho con gusto por la alumna JESSICA PAOLA AGUILAR SERVIN
V3
LABORATORIO - Graficos en R con ggplot2 para Ciencia de Datos
Graficas de barras en R 



instalando paquete con los datos
install.packages("gapminder")
install.packages("ggplot2")

Grafica de lineas en R
cargar libreria ggplot2 y gapminder
```{r}
library(ggplot2)
library(gapminder)
```

cargando datos a entorno
```{r}
data("gapminder")
```

filtrando por a?o 2007
```{r}
gapminder2007 <- gapminder[gapminder$year == '2007', ]
```

grafica de barras
```{r}
ggplot(data = gapminder2007,
       mapping = aes (x = factor(continent)))+
  geom_bar()
```

grafica de barras (VERTICAL)
```{r}
ggplot(data = gapminder2007,
       mapping = aes (x = factor(continent)))+
  geom_bar()+
  coord_flip()
```

creando etiqueta para expectativa de vida
```{r}
gapminder2007$lifeExp_label <- ifelse(
  gapminder2007$lifeExp < 50 ,
  "poca",
  ifelse(gapminder2007$lifeExp < 70,
         "media",
         "alta"))

```

guardando grafica en variable
```{r}
p <- ggplot(data = gapminder2007, 
            mapping = aes(x = factor(continent), 
                          fill = (lifeExp_label)))
```

stacked bar chart (apilalada)
```{r}
p + geom_bar (position = "stack" , stat = "count")
```

dogde bar chart (separada)
```{r}
p + geom_bar (position = "dodge" , stat = "count")
```

LLENA 100% + percent barchart
```{r}
p + geom_bar (position = "fill" , stat = "count")
```



